臺灣彰化地方法院刑事判決
110年度交易字第394號
公  訴  人  臺灣彰化地方檢察署檢察官   
被      告  黃家鴻




上列被告因公共危險案件，經檢察官提起公訴（110年度偵字第6
441號），被告於準備程序中就被訴事實為有罪之陳述，本院裁
定以簡式審判程序審理，判決如下：
    主  文
黃家鴻駕駛動力交通工具，吐氣所含酒精濃度達每公升零點二五
毫克以上，累犯，處有期徒刑捌月。
    犯罪事實
一、黃家鴻於民國110年5月17日上午9時許，在其位於彰化縣○○
    市○○路0段000巷00號之住處，服用紅標米酒半瓶（約300毫
    升）後，竟基於酒後駕駛動力交通工具之犯意，於同日下午
    某時許，騎乘電動自行車搭載黃柏宇，欲前往資源回收場，
    嗣於同日下午4時58分許，途經彰化縣員林市浮圳路1段332
    巷189弄口時，不慎與林栩慧騎乘之車牌號碼000-000號普通
    重型機車發生碰撞，致林栩慧人車倒地，因而受傷（過失傷
    害部分未據告訴），其後經警到場，於同日下午17時32分，
    測得黃家鴻呼氣酒精濃度為每公升1.48毫克。
二、案經彰化縣警察局員林分局報告臺灣彰化地方檢察署檢察官
    偵查起訴。
    理    由
甲、證據能力部分：
    本判決下列所引用以認定被告犯罪事實之供述及非供述證據
    ，被告或同意證據能力（本院卷第93頁），或未於言詞辯論
    終結前聲明異議，復查無不法取得之違法情事，並為證明犯
    罪事實存否所必要，及經本院踐行合法調查證據程序，是認
    均具有證據能力。
乙、認定犯罪事實所憑之證據及理由：　　
一、上揭犯罪事實，業經被告坦承不諱，核與證人林栩慧、黃柏
    宇於警詢證述車禍之相關情節大致相符，證人黃柏宇復證述
    乘坐被告之車時有聞到被告身上有酒味，且有彰化縣警察局
    道路交通事故當事人酒精測定紀錄表、道路交通事故現場圖
    、道路交通事故調查表㈠、㈡-1、現場暨車損照片、監視器錄
    影畫面翻拍照片、舉發違反道路交通管理事件通知單、彰化
    基督教醫療財團法人員林基督教醫院出具之診斷書、財團法
    人台灣商品檢測驗證中心呼氣酒精測試器檢定合格證書（偵
    卷第55至61、67至87、91至97頁）在卷可參。是核被告自白
    與事實相符，其犯行堪予認定，事證明確，應依法論科。　
    　　　
二、核被告所為，係犯刑法第185條之3第1項第1款之酒後不能安
    全駕駛動力交通工具罪。
三、查被告前因酒後不能安全駕駛之公共危險案件，經本院以10
    5年度交易字第244號判決判處有期徒刑5月確定，於106年3
    月26日執行完畢（下稱累犯前案）等情，有臺灣高等法院被
    告前案紀錄表在卷可憑，其於受有期徒刑執行完畢5年以內
    ，故意再犯本件有期徒刑以上之罪，符合刑法第47條第1項
    所規定之累犯。茲參酌大法官第775號解釋意旨，審酌被告
    所犯累犯前案即為酒後不能安全駕駛之公共危險案件，又犯
    本案犯行，顯見就是類犯罪具特別惡性，刑罰之反應力薄弱
    ，依其本案所犯情節，難認有因適用刑法第47條第1項規定
    加重最低本刑致無法處以最低法定本刑而有所受刑罰超過所
    應負擔罪責之罪刑不相當的過苛情形。是其本案所犯之罪，
    應依前開累犯之規定，加重其刑。
四、爰以行為人之責任為基礎，審酌被告前因酒後不能安全駕駛
    之公共危險案件，經本院以①101年度交簡字第1033號判決判
    處罰金新臺幣（下同）55,000元日確定；②103年度交簡字第
    1381號判決判處有期徒刑3月確定；③109年度交易字第554號
    判決判處有期徒刑6月確定，及有前述累犯前案等情，有臺
    灣高等法院被告前案紀錄表在卷可參，足見其未能從多次前
    案中記取教訓、自我警惕，乃一再犯相同之罪，本案於酒後
    酒測值超過刑責標準值甚高之情況下，恣意騎乘電動自行車
    搭載乘客，所為極其危險，漠視國家對於酒後騎車行為之禁
    令，無視自己及其他用路人之用路安全，且肇致車禍，致人
    受傷，所生危害非輕，應予譴責，斟酌其酒精測定濃度值、
    犯罪動機、手段、目的、坦認犯行之犯罪後態度，及其自陳
    ：我高職畢業，有砌磚專長及證照，未婚，我與母親住在我
    的房子，入監所之前做臨時工，每月收入約新臺幣6、7千元
    ，無負債等語之智識程度、家庭生活及經濟狀況、檢察官之
    具體求刑為適當等一切情狀，爰量處如主文所示之刑。
據上論斷，依刑事訴訟法第273條之1第1項、第299條第1項前段
，判決如主文。
本案經檢察官吳怡盈提起公訴，檢察官林士富到庭執行職務。
中　　華　　民　　國　　110 　年　　9 　　月　　16　　日
                   刑事第五庭        法  官  吳芙如
以上正本證明與原本無異。
如不服本判決應於收受判決後20日內向本院提出上訴書狀，並應
敘述具體理由。其未敘述上訴理由者，應於上訴期間屆滿後20日
內向本院補提理由書(均須按他造當事人之人數附繕本)「切勿逕
送上級法院」。
中　　華　　民　　國　　110 　年　　9 　　月　　16　　日
                                     書記官  林盛輝    

附錄本案論罪科刑法條全文：
中華民國刑法第185條之3
駕駛動力交通工具而有下列情形之一者，處2年以下有期徒刑，
得併科20萬元以下罰金：
一、吐氣所含酒精濃度達每公升零點二五毫克或血液中酒精濃度
    達百分之零點零五以上。
二、有前款以外之其他情事足認服用酒類或其他相類之物，致不
    能安全駕駛。
三、服用毒品、麻醉藥品或其他相類之物，致不能安全駕駛。
因而致人於死者，處3年以上10年以下有期徒刑；致重傷者，處1
年以上7年以下有期徒刑。
曾犯本條或陸海空軍刑法第54條之罪，經有罪判決確定或經緩起
訴處分確定，於五年內再犯第1項之罪因而致人於死者，處無期
徒刑或5年以上有期徒刑；致重傷者，處3年以上10年以下有期徒
刑。